【裁判字號】    90,上訴,1476
【裁判日期】    901030
【裁判案由】    偽造文書等
【裁判全文】
臺灣高等法院高雄分院刑事判決                    九十年度上訴字第一四七六號
    上訴人即被告  乙○○
                          住高.
                          （現在臺灣屏東戒治所執行中）
                          身分.
右上訴人因偽造文書等案件，不服臺灣高雄地方法院九十年度訴緝字第五六號中華民
國九十年七月二十日第一審判決（起訴案號：臺灣高雄地方法院檢察署八十九年度偵
字第四五八八號），提起上訴，本院判決如左：
    主  文
原判決撤銷。
乙○○踰越安全設備於夜間侵入住宅竊盜，處有期徒刑壹年。
財團法人聯合信用卡處理中心編號0000000號（消費地點：「雅登銀樓」，信
用卡號為0000000000000000號簽帳單（一式二聯）上，及荷蘭銀行
民國八十九年一月二十六日十一時三分（消費地點：金如山銀樓），信用卡號為00
00000000000000號簽帳單（一式二聯）上偽造之甲○○署押各貳枚均
沒收。
    事  實
一、乙○○曾有竊盜、贓物等前科（未構成累犯），仍不知俊悔。竟意圖為自己不法
    之所有，於民國八十九年一月廿五日廿一時至廿二時許之夜間趁侯玉如家中無人
    在家之際，以踰越窗戶方式，侵入侯玉如所居坐落於高雄市○○區○○路六十巷
    二弄二號十樓住處，竊取侯玉如所有合計值新台幣（下同）八萬元之手提電腦一
    台、床頭音響一台及侯玉如之兄甲○○所有之信用卡一張（發卡銀行：誠泰銀行
    ，卡號：0000－0000－0000－0000號），得手後，復夥同一不
    詳姓名之成年男子，共同意圖為自己不法之所有，基於行使偽造私文書及詐欺取
    財之概括犯意聯絡，由乙○○冒用甲○○名義，於八十九年一月二十六日十時許
    ，持前開竊得之信用卡，至高雄縣鳳山市○○○路六一九號，吳坤泰所經營之「
    雅登銀樓」購買金飾，並偽造甲○○名義簽帳單（一式二聯）之私文書，持之以
    行使，向吳坤泰詐購金戒指一枚，價值四千一百四十元，致吳坤泰陷於錯誤而交
    付金戒指一枚，足生損害於甲○○、吳坤泰二人；又於同年月二十六日上午十一
    時三分，與該男子復持前開信用卡，偽造甲○○名義，簽帳（一式二聯）向高雄
    縣鳳山市「金如山銀樓」（原審誤載為荷蘭銀行）購買金飾四千六百四十元，因
    而詐得前開物品，乙○○旋即將前開信用卡交與該不詳姓名之成年男子，另將手
    提電腦、音響寄放於不知情之友人陳昱睿處，為警查獲，扣得上開手提電腦、音
    響發還被害人侯玉如。
二、案經高雄市政府警察局三民第二分局報請臺灣高雄地方法院檢察署檢察官偵查起
    訴。被告經傳拘未著，經原審以八十九年十二月十八日高貴刑繼緝字第一三二六
    號通緝書通緝，經警緝獲到案。
    理  由
一、右揭事實，業據被告乙○○坦承不諱，核與被害人侯玉如、吳坤泰及證人陳昱睿
    於警訊中指訴情節相符，復有贓物認領保管收據乙紙、銀樓錄影翻拍之照片一幀
    、誠泰銀行信用卡詐欺交易轉銷處理申報表及遺失案件報案證明申請書各乙紙（
    原審卷第二一至二二頁）、信用卡一般交易帳單資料查詢單四張（原審卷第二五
    至二八頁）、誠泰銀行信用卡繳款通知書五張（原審卷第二九至三三頁）、簽帳
    單二紙（原審卷第二三至二四頁）在卷足憑，事證明確，被告犯行堪以認定，應
    予依法論科。
二、按持卡人簽名於信用卡之簽帳單，則商家得以向發卡銀行請領款項，則該簽名之
    簽帳單自屬私文書。核被告所為，係犯刑法第三百二十一條第一項第一款、第二
  款之踰越安全設備於夜間侵入住宅竊盜罪、第二百十六條、第二百十條之行使偽
    造私文書罪、第三百三十九條第一項之詐欺取財罪。其偽造甲○○署押之行為，
    為偽造私文書行為之一部，偽造私文書行為之低度行為為行使偽造私文書之高度
    行為所吸收，均不另論罪；其二次偽造後復持以行使私文書及詐欺取財之行為，
    時間均緊接，犯罪構成要件均各相同，顯均係基於概括犯意反覆為之，應均各依
    連續犯之規定論以一罪，並依法加重其刑。其就行使偽造私文書及詐欺取財部分
    ，與該不詳姓名成年男子間，有犯意之聯絡及行為之分擔，均為共同正犯。再其
    所犯前述三罪間，有方法結果之牽連關係，為牽連犯，應從一重之刑法第三百二
    十一條第一項第一款、第二款踰越安全設備於夜間侵入住宅竊盜罪處斷。其向「
    金如山銀樓」詐購部分雖未經起訴，但與起訴部分具有連續犯之裁判上一罪關係
    ，自為起訴效力所及，本院應併予審理。
三、原審予以論罪科刑，惟本件公訴人就被告持竊得之信用卡詐購財物部分，僅就向
    「雅登銀樓」詐購部分起訴，向「金如山銀樓」詐購部分則未經起訴，原審予以
    論處，惟未敘明何為起訴效力及，且於事實欄就被告連續行使偽造私文書及詐欺
    取財部分，未敘明係基於概括犯意，均尚有未洽，被告上訴意旨認原審量刑過重
    ，雖無理由，惟原判決既有可議之處，應由本院予以撤銷改判。爰審酌被告已有
    多次竊盜、贓物前科，有臺灣高等法院被告全國前案紀錄表在卷可考，又犯本件
    罪行，犯後經通緝始到案，亦未與被害人侯玉如、甲○○及銀行達成和解，賠償
    其等損失，然能坦承犯行等一切情狀，量處有期徒刑一年，以示懲儆。其在前開
    商店詐購物品時在簽帳單上偽造之甲○○署押共四枚，應依刑法第二百十九條沒
    收。
據上論結，應依刑事訴訟法第三百六十九條第一項前段、第三百六十四條、第二百九
十九條第一項前段、刑法第二百十六條、二百十條、第三百二十一條第一項第一款、
第二款、第三百三十九條第一項、第五十五條、第二百十九條、罰金罰鍰提高標準條
例第一條前段規定，判決如主文。
本案經檢察官沈紹嘉到庭執行職務。
中      華      民      國    九十      年      十      月      三十    日
                              臺灣高等法院高雄分院刑事第七庭
                                  審判長法官
                                        法官
                法官
得上訴。
附錄：本判決論罪科刑法條：
中華民國刑法第二百一十條
偽造、變造私文書，足以生損害於公眾或他人者，處五年以下有期徒刑。
中華民國刑法第二百一十六條
行使第二百十條至第二百十五條之文書者，依偽造、變造文書或登載不實事項或使登
載不實事項之規定處斷。


司法院資訊處製作；財團法人民間司法改革基金會備份。
